臺灣板橋地方法院民事判決　九十二年度重訴字第六三四號
　　原　　　告　　華南商業銀行股份有限公司
　　法定代理人　　丙○○
　　訴訟代理人　　丁○○
　　　　　　　　　廖嘉經
　　被　　　告　　頂集股份有限公司
?
　　兼法定代理人　甲○○
　　被　　　告　　乙○○
右當事人間請求返還消費借貸款事件，業於民國九十三年一月八日言詞辯論終結，本
院判決如左：
    主    文
被告應連帶給付原告新台幣壹佰捌拾萬元及按附表一所示之利息暨違約金，其中就利
息部分，按清償時原告基準放款利率調整，並自調整日起隨同調整。
被告應連帶給付原告美金捌萬肆仟零柒拾伍元玖角伍分及按附表二所示之利息暨違約
金。
被告應連帶給付原告美金捌萬貳仟陸佰伍拾元及自民國九十二年一月十四日起至清償
日止，按年利率百分之五點三計算之利息。
本判決第二、三項，被告得按清償時原告美金賣出匯率折算新台幣給付之。
訴訟費用由被告連帶負擔。
    事實及理由
一、被告經合法通知，皆未於言詞辯論期日到場，經核無民事訴訟法第三百八十六條
    各款所列情形，爰依原告聲請，由其一造辯論而為判決。
二、原告主張：(一)、被告頂集股份有限公司（下稱頂集公司）於民國（下同）九十一
    年一月七日，邀被告甲○○、乙○○等為連帶保證人，向原告連帶保證被告頂集
    公司對原告現在及將來所負之借款、票據、透支、墊款、保證、損害賠償等及其
    他一切債務以新台幣（下同）二千萬元為限額負連帶清償責任。(二)、被告頂集公
    司依據上開規定於九十二年一月十日向原告借款一百八十萬元整，約定九十二年
    七月九日即將借款本金一次清償，並按年息百分之七‧○○二計付之利息、違約
    金等計算方式詳如附表一所示，如有授信約定書第五條之情事時，視為全部到期
    ，詎被告頂集公司借款本金業已到期，亦未依約繳納利息，原告屢經催討迄未清
    償。(三)、另被告頂集公司於九十一年四月十一日向原告出具委任開發遠期信用狀
    契約美金四十萬元整，據以向原告辦理循環開發遠期信用狀，並就雙方權利義務
    關係約定如下：「１、墊款金額：結匯證實書所載信用狀金額與已結匯金額之差
    額。２、墊款憑證：開發信用狀申請書或結匯證實書或匯票。３、清償日：以各
    筆遠期信用狀押匯日起算，按開發信用狀申請書上列明之匯票期限計算。４、利
    息、違約金：自押匯日起至清償日止，按債權人於清償日公佈之即期外匯賣出匯
    率折算新台幣或原幣償還債務本息，遲延償還時，應依『原定外幣貸款利率』、
    遲延日債權人『新台幣基本放款利率加年率百分之二‧五』與遲延日債權人『外
    幣貸款利率』三者孰高為準計付遲延利息。凡逾期在六個月以內者，另按遲延利
    率百分之十，逾期超過六個月者，另按遲延利率百分之二十加計逾期違約金」。
    惟被告頂集公司依上開約定於九十一年十月三十一日、九十二年一月十六日分別
    向原告申請開發遠期信用狀二筆金額為美金六萬零二百八十四元、十萬九千二百
    元，其信用狀號碼、已結匯金額、國外押匯金額、原告墊款金額、國外押匯日、
    約定清償日、利息、違約金等如附件二所示，上開債務屆期亦未獲清償，迭經催
    討無效，被告尚積欠原告美金八萬四千零七十五元九角五分，及如附表二所示之
    利息、違約金。(四)、又被告頂集公司於九十二年一月九日向原告出具出口押匯約
    定書，據以辦理出口押匯，並約定如有約定書第三條之情事，由被告及連帶保證
    人負償還押匯款、利息與其他費用之責任。而被告頂集公司依上開約定於九十二
    年一月十日出具出口押匯申請書美金八萬二千六百五十元，以匯率三四‧四八由
    原告墊款二百八十四萬九千七百七十二元整，然因該筆出口押匯於九十二年一月
    十七日遭國外拒赴，依據上開約定，被告等應負連帶清償責任，經原告催討迄未
    清償，尚積欠美金八萬二千六百五十元及其利息。為此爰依消費借貸及連帶保證
    之法律關係，提起本件訴訟等語，並聲明：被告等應連帶給付原告一百八十萬元
    整及按附表一所示之利息、違約金，美金八萬四千零七十五元九角五分及按附表
    二所示之利息、違約金，美金八萬二千六百五十元及自九十二年一月十四日起至
    清償日止，按年率百分之五‧三計付之利息。而對上開新台幣利息給付部分，被
    告得按清償時原告基準放款利率調整，並自調整日起隨同調整，對上開美金給付
    部分，被告得按清償時原告美金賣出匯率折算新台幣給付之。
三、被告均未於言詞辯論期日到場，亦未提出書狀作何聲明或陳述。
四、得心證之理由：本件原告主張之事實，業據其提出保證書、授信約定書、借據、
    委任開發遠期信用狀契約、開發信用狀申請書、匯票、進口到單交易紀錄單、進
    口結匯證實書、出口押匯約定書、出口結匯證實書、國外出口押匯拒付通知電文
    、新台幣基準放款利率表、基本放款利率表、即期外匯匯率匯率表等影本為證，
    被告復不到場或以書狀提出任何防禦方法，自應認原告主張之事實為真實。按稱
    消費借貸者，謂當事人一方移轉金錢或其他代替物之所有權於他方，而約定他方
    以種類、品質、數量相同之物返還之契約；借用人應於約定期限內，返還與借用
    物種類、品質、數量相同之物，民法第四百七十四條第一項、第四百七十八條前
    段分別定有明文。次按稱保證者，謂當事人約定，一方於他方之債務人不履行債
    務時，由其代負履行責任之契約；數人負同一債務，明示對於債權人各負全部給
    付之責任者，為連帶債務；連帶債務之債權人，得對於債務人中之一人，或數人
    ，或其全體，同時或先後請求全部或一部之給付，民法第七百三十九條、第二百
    七十二條第一項、第二百七十三條第一項亦分別規定明確。從而，被告既有如主
    文所示之借款本金、利息及違約金尚未清償，原告依消費借貸及連帶保證之法律
    關係訴請被告連帶給付，洵屬有據，應予准許。
五、訴訟費用負擔之依據：民事訴訟法第八十五條第二項。
中　　　華　　　民　　　國　　九十三　　年　　　一　　　月　　　二十　　日
                                  臺灣板橋地方法院民事第二庭
　　　　　　　　　　　　　　　　　　　　　　　法　　　官　林玫君
~FO
 【附表一】
┌──┬─────┬─────┬─────┬─────┬────────┐
│序號│ 借款金額 │ 債權本金 │  借款日  │最後繳息日│  利息計算期間  │
│    │          │          │  到期日  │          │                │
├──┼─────┼─────┼─────┼─────┼────────┤
│ 一 │ 1,800,000│ 1,800,000│ 92.01.10 │ 92.04.09 │自九十二年四月十│
│    │          │          │ 92.07.09 │          │日起至清償之日止│
│    ├─────┼─────┼─────┴─────┴────────┤
│    │   加碼   │   利率   │     違約金計算期間及利率計息方式       │
│    │          │ （年息） ├──────────┬─────────┤
│    │          │          │ 逾期在六個月以內部 │逾期超過六個月部分│
│    │          │          │ 分按原利率百分之十 │按原利率百分之二十│
│    ├─────┼─────┼──────────┼─────────┤
│    │  3.327﹪ │  7.002﹪ │自九十二年五月十日起│自九十二年十一月十│
│    │          │          │至九十二年十一月九日│日起至清償之日止  │
│    │          │          │止                  │                  │
└──┴─────┴─────┴──────────┴─────────┘
 【附表二】
┌──┬──────┬────┬───────┬──────┬─────┐
│序號│ 信用狀號碼 │開狀金額│  原墊款金額  │  代墊金額  │  墊款日  │
│    │            │        │ （押匯金額） │（請求金額）│  到期日  │
├──┼──────┼────┼───────┼──────┼─────┤
│ 一 │2APPH215208 │ 60,284 │    59,430    │  35,331.50 │ 91.11.06 │
│    │-194        │        │              │            │ 92.05.05 │
│    ├──────┼────┼───────┴──────┴─────┤
│    │利息計算期間│  利率  │     違約金計算期間及利率計息方式       │
│    │            │（年息）├──────────┬─────────┤
│    │            │        │ 逾期在六個月以內部 │逾期超過六個月部分│
│    │            │        │ 分按原利率百分之十 │按原利率百分之二十│
│    ├──────┼────┼──────────┼─────────┤
│    │自九十一年十│ 9.935﹪│自九十二年五月六日起│自九十二年十一月六│
│    │一月六日起至│        │至九十二年十一月五日│日起至清償之日止  │
│    │清償之日止  │        │止                  │                  │
├──┼──────┼────┼───────┬──┼───┬─────┤
│序號│ 信用狀號碼 │開狀金額│  原墊款金額  │  代墊金額  │  墊款日  │
│    │            │        │ （押匯金額） │（請求金額）│  到期日  │
├──┼──────┼────┼───────┼──────┼─────┤
│ 二 │3APPH201293 │ 109,200│    109,200   │  48,744.45 │ 92.01.22 │
│    │-194        │        │              │            │ 92.07.21 │
│    ├──────┼────┼───────┴──────┴─────┤
│    │利息計算期間│  利率  │     違約金計算期間及利率計息方式       │
│    │            │（年息）├──────────┬─────────┤
│    │            │        │ 逾期在六個月以內部 │逾期超過六個月部分│
│    │            │        │ 分按原利率百分之十 │按原利率百分之二十│
│    ├──────┼────┼──────────┼─────────┤
│    │自九十二年一│ 9.81﹪ │自九十二年七月二十二│自九十三年一月二十│
│    │月二十二日起│        │日起至九十三年一月二│二日起至清償之日止│
│    │至清償之日止│        │十一日止            │                  │
└──┴──────┴────┴──────────┴─────────┘
 （單位：美金元）（折合新台幣：2,875,397）
 【附表三】
┌────┬──────┬──────┬────┬──────┬────┐
│出口押匯│ 原墊款金額 │  代墊金額  │ 墊款日 │利息計算期間│  利率  │
│編號    │（出口金額）│（請求金額）│        │            │（年息）│
├────┼──────┼──────┼────┼──────┼────┤
│ APPHHOB│   82,650   │   82,650   │92.01.14│自九十二年一│  5.3﹪ │
│ 300280 │            │            │        │月十四日起至│        │
│        │            │            │        │清償之日止  │        │
└────┴──────┴──────┴────┴──────┴────┘
 （單位：美金元）（折合新台幣：2,826,630）
右為正本係照原本作成
如對本判決上訴，須於判決送達後廿日內向本院提出上訴狀
中　　　華　　　民　　　國　　九十三　　年　　　一　　　月　　　二十    日
                                              法院書記官  曹復
